---
title: "Laporan Analisis Data"
output: pdf_document
params:
  summary_data: NULL
  anova_summary: NULL
  model_summary: NULL
  reg_model: NULL
  model_equation: NULL
  vif_results: NULL
  vif_interpretation: NULL
  residual_normality: NULL
  main_plot: NULL
  anova_interpretation: NULL
  residual_normality_interpretation: NULL
  model_equation_interpretation: NULL
---

```{r setup, include=FALSE}
# Blok setup HANYA berisi pengaturan awal dan memuat pustaka
knitr::opts_chunk$set(echo = FALSE, warning = FALSE, message = FALSE)
library(ggplot2)
library(knitr)
library(car)
```


##Laporan ini dibuat secara otomatis pada tanggal ```r format(Sys.Date(), '%d %B %Y')```.

##1. Ringkasan Data
Berikut adalah ringkasan statistik dari data yang digunakan untuk analisis.
```{r summary}
print(params$summary_data)
```

##2. Hasil Analisis Varians (ANOVA)
```{r anova}
anova_sum <- params$anova_summary
anova_sum$call <- NULL 
print(anova_sum)
```
Interpretasi ANOVA
```{r anova_interpretation,results='asis'}
cat(params$anova_interpretation)
```


##3. Model Regresi Linear
Persamaan Model
```{r model_equation, results='asis'}
cat(params$model_equation)
cat(params$model_equation_interpretation)
```

##4. Uji Asumsi Model Regresi
Uji Multikolinearitas (VIF)
```{r Multicolinearity,results='asis'}
if (is.character(params$vif_results)) {
  cat(params$vif_results)
} else {
  kable(params$vif_results, caption = "Variance Inflation Factor (VIF)")
}
cat(params$vif_interpretation)
```

Uji Normalitas Residual
```{r norm_resi}
print(params$residual_normality)
```
Interpretasi Uji Normalitas Residual
```{r norm_resi_interpretation,results='asis'}
cat(params$residual_normality_interpretation)
```

##5. Visualisasi Data
```{r visualitation, fig.align='center',out.width='100%'}
print(params$main_plot)
```

##6. Plot Diagnostik Residual (4-Plot)
```{r EDA_plot, out.width='48%'}
model <- params$reg_model
residuals <- residuals(model)

# Plot 1: Run Sequence Plot
plot(residuals, type="o", main="Run Sequence Plot", ylab="Residuals", xlab="Observation Index", col="#007bff")
abline(h = 0, col = "red", lty = 2)

# Plot 2: Lag Plot
lag.plot(residuals, main="Lag Plot", do.lines=FALSE)

# Plot 3: Histogram
hist(residuals, main="Histogram of Residuals", xlab="Residuals", col="darkgreen", border="white", breaks=20)

# Plot 4: Normal Q-Q Plot
qqnorm(residuals, main="Normal Q-Q Plot")
qqline(residuals, col="red", lty=2)
```